【裁判字號】    99,易,1275
【裁判日期】    990628
【裁判案由】    恐嚇取財
【裁判全文】
臺灣臺北地方法院刑事判決              99年度易字第1275號
公  訴  人  臺灣臺北地方法院檢察署檢察官
被      告  甲○○
選任辯護人  趙元昊律師
上列被告因恐嚇取財案件，經檢察官提起公訴（99年度偵字第28
82號），嗣於本院準備程序中，被告就被訴事實為有罪之陳述，
本院裁定由受命法官獨任進行簡式審判程序，判決如下：
    主      文
甲○○共同意圖為自己不法之所有，以恐嚇使人將本人之物交付
，處有期徒刑柒月，緩刑貳年，緩刑期間付保護管束。
    事      實
一、甲○○前於民國98年9月間，以發送簡訊廣告方式認識乙○
    ○後，即多次相約外出，詎甲○○竟與姓名年籍不詳、綽號
    「勇哥」、「阿勝」之2名成年男子，共同基於意圖為自己
    不法所有之犯意聯絡，推由甲○○約出乙○○後，再分由「
    勇哥」、「阿勝」伺機拍攝乙○○裸照以恐嚇取財。謀議已
    定後，甲○○即於98年11月5日晚間8時許，與乙○○相約前
    往臺北市松山區○○○路○段325號之「雅柏汽車旅館」（以
    下簡稱雅柏旅館）為性交行為，二人於同日晚間10時許進入
    雅柏旅館221號房後，甲○○即要求乙○○先行洗澡，旋以
    其所有0000000000號行動電話門號撥打0000000000號門號予
    在附近等候之「勇哥」、「阿勝」，隨後亦脫光衣物進入浴
    室。嗣乙○○與甲○○步出浴室，甲○○接獲「勇哥」與「
    阿勝」之來電後，得知「勇哥」與「阿勝」已抵達221號房
    門外並按電鈴，即開門讓「勇哥」、「阿勝」進入。「勇哥
    」與「阿勝」進入該旅館房間後，即以乙○○與渠等之乾妹
    甲○○發生關係為由，恐嚇要對乙○○不利，而取走乙○○
    皮夾內之身分證、全民健康保險卡、駕駛執照與現金新臺幣
    （下同）5千元，嗣又取走乙○○之衣物，並對乙○○掌摑
    耳光要求其脫下內褲，乙○○不敢抗拒，乃依指示脫至全身
    赤裸，而遭「勇哥」、「阿勝」以行動電話之攝影功能拍攝
    裸照數張（惟「勇哥」、「阿勝」之行為客觀上均尚未達於
    至使乙○○不能抗拒之程度），甲○○並於穿著衣物妥當後
    與「勇哥」、「阿勝」一同離去。甲○○復與「勇哥」、「
    阿勝」基於恐嚇之接續犯意，於98年11月7日某時，由甲○
    ○使用「阿勝」交付之0000000000號行動電話門號撥打予乙
    ○○，以「給我7萬，不然就把照片公佈在網路上」等語恐
    嚇乙○○，嗣再提高為10萬元，致乙○○心生畏懼，而於同
    年11月9日晚間6時許，在臺北市萬華區西門町某處，將現金
    2萬元與面額8萬元之本票交予甲○○；甲○○復於翌（10）
    日向乙○○恫稱：需再交付3萬元，否則要將裸照公佈在乙
    ○○工作之臺北富邦銀行網站上等語，惟因乙○○不願繼續
    付款而未能得逞，甲○○遂於同月11日用「阿勝」交付之00
    00000000行動電話以簡訊方式將乙○○之裸照傳送給乙○○
    。嗣經乙○○報警究辦，始查悉上情。
二、案經乙○○訴由臺北市政府警察局松山分局報告臺灣臺北地
    方法院檢察署檢察官偵查起訴，嗣於本院準備程序中，甲○
    ○就被訴事實為有罪之陳述，經告以簡式審判之要旨，並聽
    取當事人之意見後，本院合議庭裁定以簡式審判程序審理。
    理      由
一、訊據被告甲○○對於上開事實坦承不諱（見本院99年6月14
    日準備程序筆錄及同日簡式審判筆錄），核與告訴人乙○○
    之指訴相符，並有行動電話翻拍之裸照、雅柏旅館監視錄影
    光碟翻拍照片、0000000000、0000000000、0000000000行動
    電話通聯紀錄、簡訊翻拍照片、診斷證明書、面額8萬元本
    票及告訴人之臺北富邦銀行存摺內頁影本等在卷可稽，足徵
    被告前開出於任意性之自白與事實相符。本件事證明確，被
    告犯行堪以認定，應依法論科。
二、核被告所為，係犯刑法第346條第1項之恐嚇取財罪。被告就
    上開犯行，與綽號「勇哥」、「阿勝」之成年男子間，有犯
    意聯絡及行為分擔，為共同正犯。被告雖有數個對告訴人恐
    嚇取財之行為，惟該數行為係於密切接近之時、地實施，侵
    害同一之法益，各行為之獨立性甚為薄弱，依一般社會健全
    觀念，在時間差距上，難以強行分開，應以包括之一行為予
    以評價，故屬接續犯之一罪關係。爰審酌被告為取得財物，
    竟與他人共同以對告訴人拍攝裸照並揚言公布於網路之方式
    加以恐嚇，所為對告訴人產生相當程度之侵害，及被告犯罪
    之動機、目的、手段，暨犯後已於本院審理時坦承犯行之態
    度等一切情狀，量處如主文所示之刑。末查被告前未曾受任
    何刑之宣告，有臺灣高等法院被告前案紀錄表在卷可佐，其
    於本院審理時已將現金2萬元及面額8萬元之本票返還予告訴
    人，故實際所得不多，復已坦承犯罪，足見其尚有悔意，本
    院斟酌上情，因認被告經此偵查、審判程序及刑罰之宣告，
    當已知所警惕，信無再犯之虞，前開對被告所宣告之刑，以
    暫不執行為適當，爰併予宣告緩刑2年，以啟自新，並諭知
    於緩刑期間內付保護管束，以收教化矯正之功能。又被告等
    人對告訴人恐嚇取財所用之0000000000、0000000000、0000
    000000等行動電話，並未扣案，復無證據證明現仍存在，為
    免將來執行之困難，故不宣告沒收，附此敘明。
據上論斷，應依刑事訴訟法第273條之1第1項、第299條第1項前
段，刑法第28條、第346條第1項、刑法第74條第1項第1款、第93
條，判決如主文。
本案經檢察官葉惠燕到庭執行職務
中    華    民    國    99    年    6     月    28    日
                    刑事第七庭  法  官  林庚棟
以上正本證明與原本無異。
如不服本判決應於收受送達後10日內向本院提出上訴書狀，並應
敘述具體理由；其未敘述上訴理由者，應於上訴期間屆滿後20日
內向本院補提理由書（均須按他造當事人之人數附繕）「切勿逕
送上級法院」。
                                書記官  張汝琪
中    華    民    國    99    年    6     月    28    日
附錄本案論罪科刑法條全文
刑法第346條：
意圖為自己或第三人不法之所有，以恐嚇使人將本人或第三人之
物交付者，處6月以上5年以下有期徒刑，得併科1千元以下罰金
。
以前項方法得財產上不法之利益，或使第三人得之者，亦同。
前二項之未遂犯罰之。

司法院資訊處製作；財團法人民間司法改革基金會備份。
